【裁判字號】    94,重上更(三),168
【裁判日期】    950105
【裁判案由】    常業重利
【裁判全文】
臺灣高等法院臺中分院刑事判決   94年度重上更(三)字第168號
上  訴  人
即  被  告  乙○○
                    現另案羈押於臺灣臺中看守所
選任辯護人  黃錦郎律師
上列上訴人因常業重利案件，不服臺灣臺中地方法院89年度訴字
第1669號中華民國89年9月20 日第一審判決（起訴案號：臺灣臺
中地方法院檢察署89年度偵字第1448、8954號），提起上訴，經
最高法院第3次發回更審，本院判決如下：
    主      文
原判決關於乙○○部分撤銷。
乙○○共同以乘他人急迫，貸以金錢，而取得與原本顯不相當之
重利為常業，處有期徒刑捌月。
扣案如附表二所示之物均沒收。
    事      實
一、乙○○曾因妨害兵役案件，於民國（下同）85年12月31日經
    原審以85年度訴緝字第1173號判決判處有期徒刑7月，褫奪
    公權2年，緩刑3年，嗣經原審以86年度撤緩字第132號裁定
    撤銷緩刑之宣告。緣乙○○於87年6月間，夥同己○○（原
    名陳俊智，男、63年12月8日生，應由檢察官另行偵查）、
    戴文祈（男、65年10月19日生，應由檢察官另行偵查）基於
    牟取不法重利之犯意聯絡及行為分擔（以下乙○○、己○○
    、戴文祈三人即簡稱為乙○○等三人），以戴文祈之名義，
    於87年6月15日辦理「合盛機車租賃商行」（下稱合盛車行
    ）之營利事業登記，並承租臺中市○○街39號1樓店面以經
    營機車買賣或租賃為掩飾，而趁機假藉機車買賣或租賃之名
    ，實為從事放貸金錢以牟取不法重利之舉。乙○○等三人之
    經營方式為推由己○○在自由時報、中國時報、聯合報之分
    類廣告欄上，刊登內容為「免留車，摩托車換現金，可分期
    ，月付800元，正派經營，（04）0000000」之小啟廣告，以
    招徠陷於急迫之際，需款週轉之人來電詢問相關貸款事宜，
    乙○○等三人再分別從事接聽電話、放款、收息、辦理機車
    過戶及催討債務等相關事宜，如遇有需款孔急或陷於資金週
    轉急迫之際之人來電洽詢時，則於電話中告知詢問者至合盛
    車行詳談細節，乙○○等三人再於合盛車行內向客戶說明借
    貸方式為先由欲借款之客戶，書立如附表二編號二至四所示
    之機車買賣合約書、讓渡證書及押當車輛借用切結書，另書
    立汽（機）車過戶登記書，將借款客戶原有之機車出售予合
    盛車行，渠等再假藉給付機車買賣價金之名義，而交付實為
    借款之金額予客戶，客戶則同時簽立如附表二編號一所示租
    車切結書及附於租車切結書上票面金額固定為新臺幣（下同
    ）5萬元之本票予合盛車行收執，供為租賃機車之假象及上
    開借款之擔保，借款客戶則繼續使用其原有之機車，而以此
    種「先售後租」之機車買賣、租賃名義，行借貸金錢之實，
    或直接貸以金錢，而渠等利息之計算方式，則係按每借款1
    萬元日息為72元（附表編號三部分）、100元（附表編號七
    部分），或120元（附表編號一、二、四、五、六、八、九
    部分）之比例原則計息，並以每10日為一期，借款之初並均
    預扣第一期之利息，週年利率約為百分之259至百分之432左
    右，而取得與原本顯不相當之重利，乙○○等三人並均以之
    為常業而賴以為生。至88年2、3月間，己○○、戴文祈因故
    退股拆夥，將合盛車行交由乙○○獨資經營，在上址以同一
    方式接續從事放款業務而取得與原本顯不相當之重利，並恃
    以維生，乙○○尚以月薪3萬5千元之代價，自88年1月間起
    ，僱用與渠具有犯意聯絡之古德堂在合盛車行從事接聽電話
    、放款、收息、辦理機車過戶及催討債務等相關工作。乙○○嗣於88年2月25日因妨害兵役之通緝案件，為警緝獲而送
    監執行（至88年9月17日縮短刑期執行完畢），其仍繼續與
    古德堂基於常業重利之犯意聯絡，將該合盛車行交由古德堂
    經營管理及進行借款之催討事宜，且因戴文祈、己○○業已
    退股，故於88年6月29日將合盛車行之名義負責人變更登記
    為不知情之李美惠（即乙○○之妻）；截至88年8月5日止，
    計有如附表一所示之丑○○、甲○○、庚○○、丙○○、辛○○、丁○○、子○○、葉清華、廖明寶等人，均因急需款
    項使用陷於急迫之際至合盛車行以前開方式貸借金錢，而由
    乙○○等三人，或由乙○○與古德堂二人取得與原本顯不相
    當之重利，乙○○等人均以此為常業而賴以維生。嗣於88年
    8 月5日18時30分許，經警持臺灣臺中地方法院檢察署檢察
    官簽發之搜索票前往合盛車行進行搜索，扣得乙○○所有供
    犯罪所用或預備供犯罪所用之本票9張（原本8張、影本1張
    ），及如附表二所示切結書、合約書、讓渡書等物，而循線
    查出上情。
二、案經臺中市警察局第五分局報請臺灣臺中地方法院檢察署檢
    察官偵查起訴。
    理      由
一、訊據上訴人即被告（下稱被告）乙○○對於經營上揭合盛車
    行，並於上述時間將合盛車行變更登記李美惠為負責人等事
    實均坦承不諱，惟否認有常業重利之犯行，辯稱：伊經營上
    述車行，係從事機車租賃業務，並未從事放款業務，客人將
    機車賣給伊，伊付清價款後，客人再向伊租機車，伊係向客
    人收取租金，並非利息。又丑○○、庚○○、丁○○、子○○固均於警詢陳稱其等係因「經濟陷入困境」而向合盛車行
    以機車借款，惟各該證人之借款金額，自1萬元至4萬元間不
    等，以如此金額如何紓解其急迫困境，且未予被告有反對詰
    問之機會，均難認就該部分之調查程序已臻完備。又甲○○
    、辛○○、丙○○、葉清華、廖明寶固經原審、鈞院前審及
    原審另案中予以傳訊到庭作證，惟渠等之證述有前後矛盾之
    出入，或因被訴侵占時所為辯解，尚難遽認與事實相符，自
    不具證明力。伊以機車先賣後租而按日收取租金之營業方式
    ，縱認應評價為經營放款業務，且租金之計算依每萬元每日
    120元似有偏高之情形，惟本件被害人自伊處取得借貸之金
    錢，復享有機車占有使用收益之雙重利益，從而前揭租金之
    計算，顯不能一概認為係屬借款之利息，自難認伊有重利之
    可言。伊開設之合盛車行，主要之業務乃係一般機車租賃及
    中古機車之買賣，縱認伊構成重利罪名，然此種情形僅為伊
    經營合法行業其中一小部分，尚非恃此營生，尚難憑以認定
    伊具常業犯之故意。惟查：
(一)、被告經營之合盛車行上揭假機車租賃或買賣之名，行借貸金
    錢之實等情，業據證人即共犯古德堂於警詢時坦承在卷（見
    88年8月5日警詢筆錄），核與證人即借款人丑○○、甲○○
    、庚○○、辛○○、丁○○、子○○、丙○○於警詢均證稱
    ：曾以上開方式向合盛車行借貸金錢等情形相符（警卷第36
    至41頁、原審卷第22至25頁）。且證人即借款人黃科燕於原
    審亦證稱：「因我缺錢用，就看報紙打去問能否賣車再租車
    使用，我把機車以15000元賣他們後，再向他們租車，一天
    租金180元。」、證人李侑蒔於原審亦證稱：「我是看報紙
    廣告打算去合盛車行借錢，車行的人看機車價值多少，才決
    定借款金額，當時機車有辦過戶給車行再向他們租機車，我
    的目的是要借錢，車子買賣實際是要擔保借款，後來共付了
    兩個月利息，還款後他們有把機車過戶回來；當時雙方所談
    內容都是借款事宜，還有簽租車契約、本票，可能他們怕我
    跑掉而用來做擔保用」等情（原審卷第97頁）、證人甲○○
    於本院又證稱：「問：88年3月24日你有向合盛機車行借3萬
    元？答：有借，是借1萬元。」、「問：利息如何算？答：
    每日120元。」、「問：是去借錢還是賣車？答：是借錢。
    」、「問：機車有辦過戶手續？答：有。」、「問：是不是
    辦過戶以後有租車？答：是的．．。」、「問：事後你有去
    贖車？答：有，沒有約定贖車的期間。」等語可稽 (本院上
    訴卷第74至76頁），並有警方自合盛車行查扣刊登廣告之報
    費收據、營利事業登記證、機車買賣合約書、讓渡證書、租
    車切結書及本票、押當車輛借用切結書及如附表二所示之物
    、本票9張（原本8張、影本1張）暨相關車籍資料、過戶登
    記書及異動歷史檔、交通部公路總局台中區監理所豐原監理
    站94年11月4日中監豐字第0940019664號函檢送車號KCE-612
    號機車過戶予合盛車行之車主歷史查詢、機車異動歷史查詢
    、機車車籍查詢電腦檔影本計2紙及台中市監理站94年11月
    10日中監中字第0940005452號函檢送之KCE-612號機車過戶
    登記書影本乙紙在卷足憑（警卷第12至18頁、偵卷第39至
    116頁、本院更(三)卷第38至43頁），而被告於原審審理時亦
    供稱：伊原係與己○○、戴文祈開設機車租賃行，後來己○○、戴文祈不要，伊即自己一人開車行，伊有透過己○○在
    中國時報、聯合報、自由時報刊登機車換現金之廣告，並找
    古德堂幫忙，伊有叫李美惠去變更負責人等情綦詳（原審卷
    第56至57頁、第65頁），可見被告等人經營之合盛車行以機
    車租賃或買賣之名，行借貸金錢之情，已甚為灼然。
(二)、證人即共犯己○○於本院亦證稱：「問：你剛才說你不清楚
    合盛商行的經營方式，你為何知道他們有買後再出租的方式
    ？答：我自己也有經營一家，營業方式相同，當時合夥的時
    候，就有談好這種買車後再出租的經營方式。」 (本院更(三)
    卷第64頁），且證人己○○亦因同以機車租賃或買賣之名掩
    護借貸金錢之實，而遭原審法院以88年度易字第3211號重利
    案件判處有期徒刑4月，復經本院以88年度上易字第3124號
    判決駁回上訴確定，此有上開判決各一份附於原審卷可稽（
    原審卷第104至106頁）。被告既與共犯戴文祈及己○○合資
    開設合盛車行，其經營方式復經證人己○○陳明在卷，而己○○復因同一經營方式遭判處重利罪刑在案，加以渠等放貸
    利息之計算，係按每借款1萬元日息72元至120元不等之比例
    計算，每10日為1期，借款之初並均預扣第1期之利息，其所
    收利息換算為週年利率，高達百分之259至百分之432，本件
    借款人如非經濟困頓急迫，誠不可能以如此高之利息向被告
    等人借貸，足證被告乙○○等人所共同經營之合盛車行，確
    係假機車租賃買賣之名，並乘借款人急迫，貸以金錢而收取
    與原本顯不相當之重利，堪以認定。至於被告等人將借款人
    之機車過戶以擔保其借款，便於事後追償，形式上再將機車
    租予借款人使用，為被告等人經營之手法，借款人續用其提
    供借款擔保之機車，難謂須付出對價，是被告等人計算之利
    息中自不包括借款人使用機車之報酬，被告辯稱其收取之利
    息包括借款人使用該機車之對價，亦非可採。
(三)、證人戴文祈於原審審理時到庭證稱：「87年間乙○○先提議
    我們合夥開機車租賃行，我（指戴文祈）和己○○同意，開
    始營業是以我名義登記負責人，後來我們意見不合退夥，房
    子是己○○租的，經營業務只是純粹租車，有時我們買機車
    後仍會租車給出賣人，因機車所有人說他不方便，我有輪流
    看店，我在88年2、3月份和乙○○拆夥」等語（原審卷第73
    至74頁），證人戴文祈嗣經原審依法諭知其有因陳述致自己
    受刑事追訴或處罰之虞後，即表示拒絕於本案中為證人，此
    有原審之審判筆錄在卷可考（原審卷第74頁），而原審另依
    職權查得戴文祈於88年間，曾以合盛車行負責人之名義，對
    另案被告廖明寶、葉清華分別提起侵占罪之告訴及自訴，並
    經原審法院分別判決廖明寶、葉清華無罪，亦有原審法院88
    年度易字第3104號、88年度自字第116號刑事判決附卷可稽
    （原審卷第69至70頁），且戴文祈於前述88年度易字第3104
    號侵占案件之偵審中業已陳明：「當初廖明寶確實要來借錢
    ，我（指戴文祈）就說要將機車過戶，還錢後才將機車過戶
    回去」等語，並另坦承先前係害怕因借款予廖明寶收取高額
    利息之行為會受到刑事追訴，始為不實之指訴等情不諱（見
    原審卷第69至70頁），足見上開戴文祈於原審拒絕作證前所
    述合盛車行純粹租車云云，當屬迴護被告之詞，實不足採。
    又證人己○○於本院雖證稱：伊與被告合夥期間不長，大約
    一、二個月左右云云。惟與證人戴文祈上開證述係至88年2
    、3月已有不合，且從證人戴文祈於88年間尚以自訴人身份
    向葉清華提起自訴，以及證人己○○於88年2月份尚負責向
    自由時報刊登廣告，有報費收據在卷可稽（警卷第12頁）等
    情形以觀，證人戴文祈證述合夥期間係至88年2、3月間應屬
    可信，證人己○○所述及被告所辯之合夥期間尚屬有誤，殊
    不足採。
(四)、至證人古德堂雖事後於偵查及原審審理中改稱：機車借貸之
    業務是伊私底下所承接云云，或稱：伊僅負責催討租車未還
    款之案件，從未處理過客人前來租車之事宜等語，前後供述
    不一，已有可疑，參以證人古德堂與被告係堂兄弟之關係，
    此為被告、證人古德堂所不否認，證人古德堂又受僱於被告
    參與經營合盛車行業務，自不可能私底下承接借貸業務，足
    見證人古德堂事後翻異前述，亦屬迴護被告之詞，核非可採
    。又被告聲請傳訊之證人王俊祥、張明地、許俊銘、何明熹
    、李明發等人固均證稱彼等有去合盛車行賣車諸語，然此僅
    係被告乙○○等人假藉合法之機車買賣行為，以掩飾非法之
    重利放貸行為之舉，並不足以證明被告及證人古德堂等人未
    從事前述放款業務，以牟取與原本顯不相當之重利並恃以維
    生之行為，自不能憑為被告有利之認定。另證人丙○○於本
    院上訴審審理時固亦到庭具結證稱未向合盛車行借款云云（
    見本院上訴卷第123至124頁），然此與其前供相左外，亦與
    其於向合盛車行借貸金錢時簽署之租車切結書及本票（警卷
    第51頁背面）不合，亦應係事後迴護被告之詞，自難採信。
(五)、至證人辛○○於警訊時證稱係借4萬元云云，惟於本院上訴
    審審理時則證稱：係將機車以2萬元賣予合盛車行，再租回
    來使用，每日租金1百元，嗣後另借現金2萬元，先扣利息1
    千多元等語，其供述雖前後不一，惟參酌證人古德堂所供每
    位借款人所借金額以不超過3萬元為限乙節（見88年8月5日
    警詢筆錄），並有辛○○向合盛車行借貸時簽署之租車切結
    書及本票在卷可稽（警卷第51頁），是證人辛○○於本院上
    訴審審理時所證係借貸2萬元，其餘2萬元係賣機車予合盛車
    行之金額應屬可採。又證人辛○○雖稱借貸2萬元之利息為
    每日100元，惟依證人辛○○簽署之租車切結書上之記戴為
    每日144元，本院認為上開租車切結書上之記戴較為明確，
    證人辛○○於本院證述之利息應係記憶不清所誤，應非可採
    。另證人甲○○於警詢時固供陳係借3萬元，然其於原審及
    本院上訴審審理時均證稱係借一萬元，再斟酌卷附租車切結
    書所載租金每日係120元，及前述被告乙○○等人係按每借
    款1萬元日息為120元之比例計息之原則等情，因認證人甲○○應係借貸1萬元。至證人古德堂受僱至合盛車行工作之時
    間，雖經證人古德堂供稱係88年3月間或同年6月間，然被告
    係於88年2月25日因妨害兵役案件遭緝獲而入監服刑，此有
    查詢被告在監在押資料存卷可參，而被告迭次陳稱其於入監
    服刑前，證人古德堂即已在合盛車行工作乙節，亦經同案被
    告李美惠供承：乙○○去服刑前就有找古德堂幫忙等語無訛
    （見原審卷第55頁），再參酌被告所供其與證人古德堂共同
    工作1個月左右乙節（見原審卷第57頁），是證人古德堂係
    於88年1月間某日受僱，應堪認定。
(六)、證人庚○○、丁○○、子○○行方不明，經本院上訴審一再
    傳喚並予拘提均無著，有送達證書及拘票在卷可稽（本院上
    訴卷第80至83、115至118、141至144、152至154頁），而證
    人丑○○於88年10月中患有隱球性腦膜炎，於88年10月19日
    入院治療，無法出庭作證，有光田綜合醫院診斷證明書在卷
    可按 (本院上訴卷第90至91頁），其等於警詢之陳述，核與
    證人古德堂於警詢所供相符，且與其等所述相符之租車切結
    書及本票在卷足憑（警卷第45、48至50頁），是其等於警詢
    所述自具有可信之特別情況，且為證明犯罪事實之存否所必
    要，自得作為證據使用。又證人李侑蒔向被告經營之合盛車
    行借款之利息不明，固無法認定其所借款項之利息是否與原
    本顯不相當，而為被告重利之認定（詳如後述），然其上開
    對於被告經營之合盛車行借貸方式之證述，係其親聞之事實
    ，自得作為認定被告經營合盛車行以機車租賃或買賣之名，
    行借貸金錢之實之依據，併予指明。至被告聲請傳訊之證人
    賴炎福、廖鋒 (即癸○○)、戊○○、關靜怡，均非附表一
    所列之借款人，無傳訊之必要，附此敘明。
(七)、綜上所述，被告上開否認與辯解，乃屬圖卸刑責之詞，不足
    採信。本件事證明確，被告之常業重利犯行，堪予認定。
二、刑法上所謂常業犯，係指反覆以同種類之行為為目的之社會
    活動之職業性犯罪而言，亦即恃犯罪以維生。被告乙○○等
    三人及古德堂等人，藉經營車行，且於報紙上刊登廣告，招
    徠需款週轉陷於急迫之人，並假藉機車租賃或買賣之名，行
    借貸金錢之實，或直接貸以金錢，藉以牟取與原本顯不相當
    之重利，彼等顯係藉反覆實施上開行為而取得與原本顯不相
    當之重利，並以之為常業，而均賴以為生，應可認定。核被
    告所為，係犯刑法第345條之常業重利罪。被告乙○○等三
    人及古德堂就彼等共同從事前述放款業務以牟取與原本顯不
    相當之重利以維生部分，彼此有犯意之聯絡及行為之分擔，
    均為共同正犯。公訴意旨雖認被告乙○○等三人係自87年9
    月間起，以彼等所經營之合盛車行從事放款業務云云，然查
    該合盛車行係於87年6月15日即經核准設立，此觀卷附臺中
    市政府營利事業登記證影本即明，而被告乙○○等三人既係
    基於前述方式從事放款以牟取重利之共同犯意聯絡，故本院
    認被告乙○○等三人應係自87年6月間即謀議而為上揭犯行
    ，公訴意旨以被告所犯為常業重利罪之實質上一罪關係而起
    訴，是此部分亦為起訴之效力所及，本院自得併予審究，附
    此敘明。公訴意旨另以古德堂係自88年3月間接手上開車行
    之放款業務云云，然查共犯古德堂應係於88年1月間受僱在
    合盛車行工作乙節，業如前述，因共犯古德堂所犯係常業重
    利罪，屬實質上一罪關係，其自88年1月間起至同年3月間所
    犯部分，本院自得併予審理。至被告雖於88年2月25日即入
    監服刑，然本院斟酌該合盛車行自始即係被告乙○○等三人
    所經營，而其亦自承係其要求其妻李美惠將該車行負責人變
    更在伊名下等情，顯然被告於服刑期間，仍與古德堂基於共
    同之犯意聯絡而由古德堂從事前開放款業務，故本院認被告
    就此部分，仍應負共同正犯之責。
三、原審對被告予以論罪科刑，固非無見。惟(一)原判決未明確認
    定各借款人所借之原本、利率及借款時間，致無從為適用法
    律當否之判斷，自有不當。(二)借款人癸○○、關靜怡、陳黃
    玉、壬○○、戊○○、賴鵬全、賴炎福之借款金額均不詳，
    李侑蒔之借款日期及利息均不詳，且廖俊鋒、關靜怡、陳黃
    玉、壬○○、戊○○、賴鵬全、賴炎福等人均經傳喚無著，
    又未曾指述被告及共犯等有何重利之情事，則被告及共犯等
    向廖俊鋒、關靜怡、陳黃玉、壬○○、戊○○、賴鵬全、賴
    炎福、李侑蒔等人收取之利息，是否與原本顯不相當？即難
    遽為被告不利之認定，原判決以上開事實認被告就此部分亦
    有重利情事，尚有未洽。(三)本件並無證據足證被告有重利貸
    款予所謂「其餘不詳姓名之人等」之犯行，原審認定被告有
    此部分之犯行，尚嫌無據。(四)如附表二編號二至七所示之空
    白資料，應係被告所有預備供放款所用之物，然原判決認定
    係供犯罪所用之物，自有未合。被告上訴意旨否認犯罪，指
    摘原判決此部分不當，雖無足取，然原判決關於被告部分既
    有上述可議之處，即屬無可維持，仍應由本院將原判決關於
    被告部分予以撤銷改判。爰審酌被告趁人急迫之際，貸放款
    項而收取高利，對社會金融及經濟秩序產生危害、被告為經
    營者，及受害人數、犯罪期間非短、犯後未能坦承全部犯行
    之態度等一切情狀，量處如主文第二項所示之刑。扣案如附
    表二所示之物，其中編號一所示之物，係被告所有供犯罪所
    用之物，而編號二至七所示之物，則係被告所有預備供放款
    所用之物，已據共犯古德堂供明在卷，均應依刑法第38條第
    1項第2款之規定宣告沒收。至另扣案之己○○名義之訂閱報
    紙收據1紙，並非犯罪所用之物，尚不得予以宣告沒收。又
    扣案之本票9張（原本8張、影本1張），因涉及被告及共犯
    古德堂關於渠等放款本金部分之求償權，故本院認為該扣案
    之本票應以不加沒收為宜，附此敘明。
四、至共犯戴文祈與己○○二人，涉與被告共犯常業重利罪嫌，
    其二人尚未據檢察官起訴，應由檢察官另行偵辦，附此敘明
    。
據上論斷，應依刑事訴訟法第369條第1項前段、第364條、第299
條第1項前段，刑法第345條、第28條、第38條第1項第2款，罰金
罰鍰提高標準條例第1條前段，判決如主文。
本案經檢察官寅○○到庭執行職務。
中    華    民    國    95    年    1     月    5     日
              刑事第八庭   審判長法  官  羅  得  村
                                 法  官  巫  政  松
                                 法  官  紀  文  勝
上列正本證明與原本無異。
如不服本判決應於收受送達後十日內向本院提出上訴書狀，其未
敘述上訴之理由者並得於提起上訴後十日內向本院補提理由書（
均須按他造當事人之人數附繕本）。
                                 書記官  顏  子  良
中    華    民    國    95    年    1     月    6     日
附錄：
刑法第345條：
以犯前條之罪為常業者，處五年以下有期徒刑，得併科三千元以
下罰金。
附表一：
┌──┬───┬────────────┬───────┬─────────────────┐
│編號│借款人│   借款日期（年月日）   │   借款金額   │利                              息│
│    │      │                        │（新臺幣：元）│                                  │
├──┼───┼────────────┼───────┼─────────────────┤
│一  │丁○○│八十七年九月十二日      │二萬元        │每日二四○元，折算每一萬元之日息一│
│    │      │                        │              │百二十元。                        │
├──┼───┼────────────┼───────┼─────────────────┤
│二  │丙○○│八十七年九月十八日      │二萬五千元    │每日三○○元，折算每一萬元之日息一│
│    │      │                        │              │百二十元。                        │
├──┼───┼────────────┼───────┼─────────────────┤
│三  │辛○○│八十七年九月三十日      │二萬元        │每日一四四元，折算每一萬元之日息七│
│    │      │                        │              │十二元。                          │
├──┼───┼────────────┼───────┼─────────────────┤
│四  │葉清華│八十七年十月二日        │二萬元        │每日二四○元，折算每一萬元之日息一│
│    │      │                        │              │百二十元。                        │
├──┼───┼────────────┼───────┼─────────────────┤
│五  │廖明寶│八十七年十月十三日      │一萬元        │每日一二○元                      │
├──┼───┼────────────┼───────┼─────────────────┤
│六  │庚○○│八十七年十月十七日      │一萬五千元    │每日一八○元，折算每一萬元之日息一│
│    │      │                        │              │百二十元。                        │
├──┼───┼────────────┼───────┼─────────────────┤
│七  │子○○│八十七年十一月二日      │三萬元        │每日三○○元，折算每一萬元之日息一│
│    │      │                        │              │百元。                            │
├──┼───┼────────────┼───────┼─────────────────┤
│八  │丑○○│八十八年三月十日        │一萬五千元    │每日一八○元，折算每一萬元之日息一│
│    │      │                        │              │百二十元。                        │
├──┼───┼────────────┼───────┼─────────────────┤
│九  │甲○○│八十八年三月二十四日    │一萬元        │每日一二○元                      │
└──┴───┴────────────┴───────┴─────────────────┘
附表二：
┌──┬───────────────────┬─────┬───────────┐
│編號│名                                  稱│ 數    量 │  備             註   │
├──┼───────────────────┼─────┼───────────┤
│一  │租車切結書（含原本十三張及影本一張）。│壹拾肆張  │附於台灣台中地方法院檢│
│    │機車買賣合約書                        │壹張      │察署發回補足卷宗內。  │
├──┼───────────────────┼─────┼───────────┤
│二  │空白機車買賣合約書                    │壹張      │附於台中市警察局第五分│
│    │                                      │          │局移送書卷宗內。      │
├──┼───────────────────┼─────┼───────────┤
│三  │空白讓渡證書                          │壹張      │同上                  │
├──┼───────────────────┼─────┼───────────┤
│四  │空白押當車輛借用切結書                │壹張      │同上                  │
├──┼───────────────────┼─────┼───────────┤
│五  │空白客戶資料單                        │壹張      │同上                  │
├──┼───────────────────┼─────┼───────────┤
│六  │空白客戶往來紀錄表                    │貳張      │同上                  │
├──┼───────────────────┼─────┼───────────┤
│七  │空白商業本票                          │壹本      │                      │
└──┴───────────────────┴─────┴───────────┘
                                               Ｉ


司法院資訊處製作；財團法人民間司法改革基金會備份。
